臺灣高等法院刑事判決　　　　　　　　100年度上訴字第491號
上　訴　人　臺灣桃園地方法院檢察署檢察官
上　訴　人
即　被　告　許登星
選任辯護人　何豐行　律師
上　訴　人
即　被　告　張啟翔
指定辯護人　本院公設辯護人　郭書益
上列上訴人因被告違反槍砲彈藥刀械管制條例案件，不服臺灣桃
園地方法院99年度訴字第875號，中華民國99年12月30日第一審
判決（起訴案號：臺灣桃園地方法院檢察署99年度偵字第3979號
），提起上訴，本院判決如下：
    主  文
原判決關於許登星部分撤銷。
許登星未經許可，寄藏手槍，處有期徒刑陸年，併科罰金新臺幣
拾陸萬元，罰金如易服勞役，以新臺幣壹仟元折算壹日。扣案如
附表編號(一)至(五)號所示之物均沒收。
其他上訴駁回。
    事  實
一、張啟翔前明知具有殺傷力之手槍及子彈，係屬槍砲彈藥刀械
    管制條例管制之物，非經主管機關許可，不得無故寄藏，竟
    基於非法寄藏具殺傷力槍枝及子彈之犯意，於民國88年間某
    日，在桃園縣中壢市某處受真實年籍不詳之黑道大哥「池旺
    洲」（張啟翔稱「池旺洲」已於88間死亡）所託，代為保管
    如附表所示之具有殺傷力之德國HK廠USP型口徑9mm制式半自
    動手槍2 枝（槍枝管制編號：0000000000、0000000000號，
    分別含彈匣2個、1個）、德國SIG SAUER廠P228型口徑9mm制
    式半自動手槍1枝（槍枝管制編號0000000000號，含彈匣2個
    ）、以色列IMI 廠JERICHO 941F型口徑9mm制式半自動手槍1
    枝（槍枝管制編號0000000000號 ，含彈匣1個）及具有殺傷
    力口徑9mm 制式子彈78顆，並將之藏放在桃園縣中壢市○○
    路448號住處，而未經許可寄藏上開手槍及子彈。
二、許登星與張啟翔為多年鄰居及朋友關係，張啟翔寄藏上開槍
    枝及子彈後，即因犯偽造有價證券、傷害及強盜罪案件，經
    法院判決罪刑確定，於89年間入監執行，甫於98年3 月24日
    假釋出監，假釋期間併付保護管束，張啟翔為避免於假釋期
    間遭警查獲上開槍枝及子彈，遂於99年1 月24日下午某時，
    邀許登星至其上址住處，欲將上開槍枝及子彈交予許登星攜
    往他處藏放，詎許登星亦明知具有殺傷力之手槍及子彈，係
    屬槍砲彈藥刀械管制條例管制之物，非經主管機關許可，不
    得無故寄藏，竟基於非法寄藏具殺傷力槍枝及子彈之犯意，
    於同日下午，搭乘不知情之黃明傳駕駛計程車搭載其前往張
    啟翔上址住處，到達後囑咐黃明傳先行在屋外等候，獨自 1
    人進入張啟翔住處，明知張啟翔所交給之黑色包包內藏放有
    上開槍枝及子彈，仍提取黑色包包後上車離去，欲將上開槍
    枝及子彈暫時攜回其租屋處藏放。惟因桃園縣政府警察局中
    壢分局警員任崇儒、梁俊郎、林坤成及陳文旺業已獲得線報
    表示張啟翔在上址住處內藏放槍枝，而於張啟翔上址住處外
    埋伏、監視多日，因見許登星步出張啟翔住處時，除原本所
    攜帶之包包外，另再多攜帶1 個黑色包包，認許登星形跡可
    疑，並懷疑許登星係在移動線報所指之槍枝，惟恐難再續行
    追查槍枝下落，遂由任崇儒騎乘機車尾隨許登星所搭乘之計
    程車，嗣於99年1月24日下午3時許，趁該計程車在桃園縣中
    壢市○○路461 巷口停等紅燈時，趨前攔阻該計程車，並表
    明警察身分，要求黃明傳開啟車鎖，適警員梁俊郎、林坤成
    及陳文旺駕車到達現場，梁俊郎等3 人隨即打開計程車右後
    側車門，要求許登星下車配合查驗身分。許登星於任崇儒等
    人發覺其持有上開槍、彈前，即表示「包包裡面都是槍，既
    然都被你們抓到了，我就認了，我也不會反抗」，梁俊郎聞
    言即將許登星逮捕，嗣經任崇儒攝影搜證，林坤成再次詢問
    許登星，許登星告以包包內有4把短槍，50多發子彈後，林
    坤成即取出並檢視其自張啟翔住處攜出之黑色包包。任崇儒
    等4人於許登星同意搜索該包包後，當場在該包包內查獲上
    開槍枝及子彈(23顆裝於彈匣內、55顆合裝於1個透明夾鏈袋
    內)。
三、嗣逮捕許登星後，即由另組警員前往張啟翔上址住處，經張
    啟翔同意而搜索其住處，再查獲張啟翔持有空氣槍1 枝、鋼
    彈標34枝、鋼珠8 顆、瓦斯氣瓶15瓶（張啟翔此部分犯嫌，
    由檢察官另案偵辦中），而將張啟翔逮捕，並查悉上情。
四、案經桃園縣政府警察局中壢分局報請臺灣桃園地方法院檢察
    署檢察官偵查起訴。
    理  由
壹、程序事項：
  一、按刑事訴訟，係以確定國家具體之刑罰權為目的，為保全
      證據並確保刑罰之執行，於訴訟程序之進行，固有實施強
      制處分之必要，惟強制處分之搜索、扣押，足以侵害個人
      之隱私權及財產權，若為達訴追之目的而漫無限制，許其
      不擇手段為之，於人權之保障，自有未周。故基於維持正
      當法律程序、司法純潔性及抑止違法偵查之原則，實施刑
      事訴訟程序之公務員不得任意違背法定程序實施搜索、扣
      押。次按關於搜索、扣押之法定程序，在採令狀主義之國
      家，刑事訴訟法均明文規定搜索、扣押均應依法定程序，
      憑令狀始得為之，除有刑事訴訟法除第130條之「附帶搜
      索」、第131條第1項之「逕行搜索」、第131條第2項之「
      緊急搜索」及第131條之1之「同意搜索」等為無令狀之非
      要式強制處分外，均以令狀搜索為原則。經查，本案查獲
      被告許登星持有槍彈之警員依據線報，懷疑被告張啟翔在
      其住處內藏放槍枝，而至上址埋伏守候，平時該住處均僅
      被告張啟翔家人進出，因見被告許登星在上址進出，形跡
      可疑，且自被告張啟翔住處內提出黑色包包1個，與線報
      所述該屋內有人藏放槍枝之情節，而懷疑被告許登星有移
      動線報所指槍枝之情形，此業據證人即查獲、逮捕被告許
      登星之桃園縣政府警察局中壢分局警員梁俊郎、林坤成、
      陳文旺、任崇儒於檢察官訊問時均證述：渠等事前接獲線
      報中福路448號內藏放槍枝，進而埋伏多日，觀察進出人
      員狀況，於99年1月24日下午埋伏時，發現有計程車載1名
      男子，該男子樣貌類似黑道兄弟，進入屋內，計程車未離
      去在外等候，約5至10分鐘後該名男子上車離去，與渠等
      長期埋伏狀況不同，因為之前埋伏時都只是一般家人出入
      ，很少有外人拜訪，且該名男子進入時只有背1個包包，
      出來時多背1個包包，渠等直覺認為該名男子可疑，於是
      一路跟著計程車至查獲地點，任崇儒騎機車尾隨，另3名
      警員開車在後，該計程車在查獲地點停等紅燈，任崇儒將
      機車攔阻在計程車前，並表明身分，盤查後座乘客登星，
      並查獲扣案之槍彈等語（見偵卷第72頁），另任崇儒於原
      審亦證述：伊趁計程車行駛到桃園縣新生路及環北路口停
      等紅燈時，攔阻該計程車，除向計程車司機表示警察身分
      ，並亮槍警戒，隨後3位同事趕上，將車停放在計程車後
      方，打開計程車車門，要求許登星下車接受盤查，伊即再
      向許登星表明警察身分，伊問許登星包包裡面是什麼東西
      ，許登星就以台語說「包包裡面都是槍，既然你們都抓到
      了，我就認了，我也不會反抗」等語（見原審訴字卷第
      79-80面頁），即可確定。惟證人任崇儒亦證述：原本想
      聲請搜索票，但卡在春安期間積效，所以預計在春安期間
      才聲請搜索。本件從外觀看不出許登星有攜帶槍枝等語(
      見原審卷第80頁及背面)，顯見本件警察查獲槍彈之前，
      並未取得搜索票亦屬事實。本院審酌證人任崇儒既得線報
      且已開始搜證，然卻遲未聲請搜索票，無論基於任何考量
      ，於法定程序具備前，即不得任意處分程序。再依其所證
      從外觀上無法看出許登星持有槍彈之情，自難認被告許登
      星自被告張啟翔住處攜帶原所未隨身之包包離開時，即屬
      急迫情形，本於對基本人權之保障，理應繼續搜證，而不
      應僅憑主觀上懷疑被告許登星犯罪，冒然對被告許登星進
      行搜索。而被告於上開時地出現於非不正當場所之搭車行
      駛於公共道路，外形舉止均無異狀，由外觀上不能一望即
      知被告許登星係身藏槍枝之現行犯，是依此情節觀之，本
      件警員並不符合「附帶搜索」、「逕行搜索」、「緊急搜
      索」等規定甚明。然被告許登星於事實欄所載時間搭計程
      車遭任崇儒攔下後即表明攜帶槍彈同意員警搜索之情，業
      據證人任崇儒證述許登星承認攜帶槍枝後即同意搜索等語
      (見原審訴字卷第81頁背面)，核與證人即員警梁俊郎結證
      稱：許登星帶二個包包...伊直接問他，他就回答被抓到
      算你們的，槍等語(見本院卷第159頁背面)，員警林坤成
      所證：攝影之前，許登星已說過有槍，開始攝影後第二次
      問，許登星說有槍等語相符(見本院卷第164頁背面)。
      又證人即搭載被告許登星之計程車司機黃明傳亦證述：被
      警察攔下後，警察表明身分，在警察拿包包前，許登星承
      認有槍，並說抓到算你的等語(見原審訴字卷第75頁及背
      面)，另參諸員警於搜索被告許登星持有槍彈現場之錄影
      搜證，被告許登星於遭警攔獲後，警察詢問時，主動供出
      包包內有4包短槍、50幾發子彈，並於警察檢視包包內物
      品後，供述：我都跟你們配合嘛，我都承認。好，我都承
      認，我都配合嘛等語，而警員林坤成即向被告許登星表示
      「回去再講」等語之情，有本院勘驗筆錄可憑(見本院卷
      第181背面-182背面頁)，足證被告許登星於遭警查獲之際
      ，確有主動向警察說明其持有槍彈並主動配合調查，顯見
      警員任崇儒等人於搜索當時已徵得被告許登星同意，自符
      合上述刑事訴訟法第131條之1「同意搜索」之規定，是被
      告許登星及其選任辯護人抗辯本件係屬違法搜索，當屬無
      據。至於證人梁俊郎所證本件未聲請搜索票之原因與當年
      春安績效無關之情(見本院卷第161頁)，固與證人任崇儒
      所證不符(見原審訴字卷第80頁)，然證人林坤成、梁俊郎
      、陳文旺一致證述：本件線報係由任崇儒接洽，由任崇儒
      指揮等語在卷(見本院卷第155、158背面、161背面、164
      頁)，是以證人梁俊郎就此節所證雖有異於任崇儒，然此
      僅係證人任崇儒等人有無符合令狀搜索之問題，無足推翻
      被告許登星有同意搜索之情。又證人林坤成、陳文旺所證
      ：許登星下車後未立即上手銬，係取獲槍枝後才上手銬等
      語之情(見本院卷第157、162背面)，固與本院勘驗許登星
      遭查獲槍枝現場錄影時，許登星雙手一直背負在後，警員
      梁俊郎以手控制許登星後方，許登星似已上手銬之情有出
      入(現場照片見偵卷第40頁上方)，然被告許登星於計程車
      遭任崇儒攔下後，既不只一次表示攜有槍枝，已如上述，
      則警察於被告許登星說明有攜帶槍枝之犯罪行為後，即行
      逮捕被告許登星，即無不法可言，則證人林坤成、陳文旺
      上開所證逮捕被告許登星之時間點固與事實有出入，亦不
      得單憑此即推翻本件全部事證。況本件之搜索縱不符刑事
      訴訟法之規定，然按除法律另有規定外，實施刑事訴訟程
      序之公務員因違背法定程序取得之證據，其有無證據能力
      之認定，應審酌人權保障及公共利益之均衡維護，刑事訴
      訟法第158條之4定有明文。此係因違反法定程序取得之證
      據，應否予以排除，必須考量容許其作為認定事實之依據
      ，是否有害於公平正義，倘依憲法所揭示之基本精神，就
      個案違反法定程序情節、犯罪所生危害等事項綜合考量結
      果，以蒐集非供述證據之過程違背法定程序，因證物之型
      態並未改變，故認以容許其作為認定事實之依據，始符合
      審判之公平正義及公共利益而不予排除，自不能指為違法
      （有最高法院92年度台上字第4455號判決意旨足參）。又
      刑事訴訟係以確定國家具體之刑罰權為目的，為保全證據
      並確保刑罰之執行，於訴訟程序之進行，固有許實施強制
      處分之必要，惟強制處分之搜索、扣押，足以侵害個人之
      隱私權及財產權，若為達訴追之目的而漫無限制，許其不
      擇手段為之，於人權之保障，自有未周，故基於維持正當
      法律程序、司法純潔性及抑止違法偵查之原則，實施刑事
      訴訟程序之公務員不得任意違背法定程序實施搜索、扣押
      ，至於違法搜索扣押所取得之證據，若不分情節，一概以
      程序違法為由，否定其證據能力，從究明事實真相之角度
      而言，難謂適當，且若僅因程序上之瑕疵，致使許多與事
      實相符之證據，無例外地被排除而不用，例如案情重大，
      然違背法定程序之情節輕微，若遽捨棄該證據不用，被告
      可能逍遙法外，此與國民感情相悖，難為社會接受，自有
      害於審判之公平正義，因此，對於違法搜索所取得之證據
      ，為兼顧程序正義及發現實體真實，應由法院於個案審理
      中，就個人基本人權之保障及社會安全之維護，依比例原
      則及法益權衡原則，予以客觀之判斷，亦即應就違背法定
      程序之程度、違背法定程度時之主觀意圖（即實施搜索扣
      押之公務員是否明知違法並故意為之）、違背法定程序時
      之狀況（即程序之違反是否有緊急或不得已之情形）、侵
      害犯罪嫌疑人或被告權益之種類及輕重、犯罪所生之危險
      或實害、禁止使用證據對於預防將來違法取得證據之效果
      、偵審人員如依法定程序，有無發現該證據之必然性、證
      據取得之違法對被告訴訟上防禦不利益之程度等情狀予以
      審酌，以決定應否賦予證據能力（此亦有最高法院92年度
      台上字第2574號判決意旨可佐）。是以本件被告許登星所
      寄藏之手槍及子彈「縱係」警察在不符合上開附帶搜索、
      逕行搜索、緊急搜索及同意搜索等情形下所搜索查扣，然
      觀諸該手槍及子彈係非供述性證據，縱係違法搜索而得，
      亦未改變證物之型態而影響其可信性，此對於被告許登星
      訴訟上防禦不利益之程度不高，且本件警察執法處所係在
      桃園縣中壢市○○路461巷口紅綠燈前之馬路上，此係不
      特定人均可任意行走之公眾場所，對於被告許登星人權之
      侵害並非鉅大，非如侵入住宅或有人居住之建築物內違法
      搜索般嚴重。再參酌扣案之制式手槍多達4把及子彈為70
      餘顆，危害社會治安非輕等情，揆諸前揭法條規定及說明
      ，經衡酌後亦應認本件所查扣之槍彈亦應認有證據能力(
      以上所述係假設扣案物係違法搜索所得)，被告許登星之
      辯護人辯護人槍、彈係非法逮捕所獲無證據能力之情，亦
      屬無據。
  二、本件對於被告許登星之搜索扣押筆錄、自願搜索同意書，
      係逮捕被告許登星後，回警察局所製作，此為證人任崇儒
      證述在卷(見原審訴字卷第81頁背面)，核與前述被告許登
      星經警在事實欄所載處所，係主動同意警員之搜索，並於
      警員查獲槍彈時，表示願意配合，而警員表示「回去再說
      」等情一致，顯示警察於徵得被告許登星同意搜索扣押槍
      彈後，將被告許登星帶回警察局始開始製作搜索扣押筆錄
      、自願搜索同意書之情相符，且被告許登星簽署搜索扣押
      筆錄、自願受搜索同意書亦係出於自由意識所為(詳後述)
      ，另現場查獲之照片(見偵卷第40頁)，亦係現場所拍攝，
      復經被告許登星供承照片為子彈取出現狀之情在卷(見本
      院卷第183頁)，顯見本件搜索係經被告許登星同意後為之
      ，自無辯護人所稱係未經被告許登星同意搜索所為而無證
      據能力之情。
  三、證人黃明傳、梁俊郎於偵查中向檢察官所為之陳述，屬被
      告以外之人於審判外所為之陳述，為傳聞證據，惟現階段
      刑事訴訟法規定檢察官代表國家偵查犯罪、實施公訴，依
      法其有訊問被告、證人及鑑定人之權，證人、鑑定人且須
      具結，而實務運作時，檢察官偵查中向被告以外之人所取
      得之陳述，原則上均能遵守法律規定，不致違法取供，是
      以，刑事訴訟法於92年2月6日修正時，即為兼顧理論與實
      務，以該法第159條之1第2項規定，除顯有不可信之情況
      者外，得為證據。查上開證人黃明傳、梁俊郎二人於偵查
      中經具結後向檢察官所為之陳述，既非檢察官非法取供而
      得，且其等斯時所為陳述，尚無顯不可信之情況，即應認
      其等於偵查中所為之證述，得作為證據。
  四、證人黃明傳、梁俊郎於原審之證述，係就其如何見聞被告
      許登星於警察查獲之情形而為作證，係其親身經歷之事實
      ，並非得自他人之傳聞，本不受傳聞證據關於證據能力之
      限制，被告許登星之選任辯護人質疑證人黃明傳、梁俊郎
      於原審證述被告許登星在現場作為沒有證據能力，亦屬無
      據。至於被告許登星雖辯稱：其於警員喝令下車且趴下時
      ，已限制行動自由，斯時警員已對其進行逮捕云云，選任
      辯護人亦辯護稱：警察攔車即拔槍，許登星並遭警員以強
      制力拉出車外，並壓在地上銬上手銬逮捕，許登星無法不
      同意。許登星遭逮捕之前，並未表示包包內有槍等語。惟
      按警察於公共場所或合法進入之場所，得對於合理懷疑其
      有犯罪之嫌疑或有犯罪之虞之人查證其身分，警察職權行
      使法第6條第1項第1款定有明文。而本件係警員係依據線
      報，懷疑被告張啟翔在其住處內藏放槍枝，而至上址埋伏
      守候，平時該住處均僅被告張啟翔家人進出，因見被告許
      登星在上址進出，形跡可疑，且自被告張啟翔住處內提出
      黑色包包1個，與線報所述該屋內有人藏放槍枝，而懷疑
      被告許登星有移動線報所指槍枝之可能之情，業據證人即
      警員梁俊郎、林坤成、陳文旺、任崇儒於偵查、原審或本
      院審理時證述在卷，則警員依上開規定，在公共場所得查
      證被告許登星之身分自屬有據。次按有事實足認為有受危
      害之虞時，警察人員執行職務時得使用槍械，警械使用條
      例第4條第1項第5款後段亦有明定。而本件警察所查緝者
      係具有高度危險性之槍、彈，果警察於盤查可疑對象時未
      有相當之警械，即有受危害之虞，徵之本件緝查之員警任
      崇儒於原審證述：伊亮出槍枝將槍舉高，並未對人等語(
      見原審卷第81頁)，核與證人林坤成所證：伊未見到任崇
      儒拿槍對計程車等語相符(見本院卷第156頁)，另證人林
      坤成證述：當時伊拿槍出來，負責控制駕駛...許登星下
      車後槍對未著他，因為他很配合，沒有必要用槍對他等語
      (見本院卷第156頁及背面)、證人梁俊郎證述：攔下計程
      車後伊站在該車右後座車門旁，伊有持槍，槍口朝下，沒
      有對人等語(見本院卷第159頁)，顯見證人任崇儒等人持
      槍之目的，僅係警戒防止查緝可能擁槍之對象持槍攻擊，
      是其等持槍既未用以脅迫被告許登星，要脅其為不利於己
      之口供，自難認警察有違反警械使用條例。又被告許登星
      向警察自白其持有槍彈之時間，業據證人黃明傳證述：許
      登星提到槍彈時還在車上，警察開始錄影時，伊有聽察問
      許登星包包內何物，當時警察還沒有拿包包，許登星講這
      句話時，許登星是站著等語(見原審卷第75背面、76頁)，
      足認任崇儒於盤查被告許登星之際，尚未行使任何強制處
      分權，係被告許登星自承擁槍後，任崇儒等人始行逮捕。
      又被告許登星於告知員警所攜之包包內有槍、彈後，重複
      表示「我都跟你們配合嘛」，係員警表示「回去再講」，
      復經本院勘驗如上，顯示被告許登星於受逮捕之初乃係出
      於自由意識之自白，否則當不致一再向員警表示配合，而
      查獲之員警亦因被告許登星之配合度高，而不懼被告許登
      星反悔，始未當場向被告許登星續為追查，參諸被告許登
      星於回警局後，尚知請其母親邱桂英到場，並不同意夜間
      詢問，有被告許登星99年1月24日22時15分之警詢筆錄可
      憑(見偵卷第4頁及背面)，足認被告許登星對於其訴訟上
      之權利非不知主張，則被告許登星於拒絕夜間詢問同時，
      於同日(即99年1月24日)所簽署之搜索扣押筆錄、自願受
      搜索同意書自堪認定係出於自由意識所為，該筆錄及同意
      書自有相當之憑信性。被告許登星於翌日(1月25日)1 1時
      32分起製作警詢筆錄時，被告許登星亦明白供稱本件搜索
      係經伊同意之情(見偵卷第5頁背面)，顯見被告許登星之
      自白及簽署筆錄、同意書非出於警察有用不正之方法而係
      出於任意性，且與事實相符者，得為證據，依刑事訴訟法
      第156條第1項之規定，自得為證據。是以被告許登星及辯
      護人所辯遭員警以警槍脅迫並壓制於地面不得以始承認有
      槍枝一節，與事實有間，不足採信。
  五、依刑事訴訟法第208條之規定，所謂鑑定乃指於刑事訴訟
      程序中為取得證據資料而由檢察官或法官指定具有特別知
      識經驗之鑑定人、學校、機關或團體，就特定之事物，以
      其專業知識加以分析、實驗而作判斷，以為偵查或審判之
      參考。故而不論鑑定人或鑑定機關、學校、團體，均應由
      檢察官或法官視具體個案之需要而為選任，始符合刑事訴
      訟法第208條之規範本旨，否則所為鑑定，仍屬於傳聞證
      據。但對於司法警察機關調查中之案件，或有量大或急迫
      之情形，為因應實務之現實需求，認為當然有鑑定之必要
      者，基於檢察一體原則，得由該管檢察長對於轄區內之案
      件，以事前概括選任鑑定人或囑託鑑定機關（團體）之方
      式，俾便轄區內之司法警察官、司法警察對於調查中之此
      類案件，得即時送請事前已選任之鑑定人或囑託之鑑定機
      關（團體）實施鑑定，以求時效，此有法務部92年9月1日
      法檢字第0920035083號函可按。而臺灣高等法院檢察署檢
      察長概括選任法務部調查局、內政部警政署刑事警察局為
      「槍彈有無殺傷力之鑑定」鑑定機關，具有全國一致性，
      為本院辦案職務上已知之事實，此種由司法警察依檢察官
      所概括選任之鑑定機關所為之鑑定結果，與檢察官選任或
      囑託為鑑定者，性質上並無差異，同具有證據能力。查記
      載本件扣案槍、彈有無殺傷力之內政部警政署刑事警察局
      所出具之99年2月22日刑鑑字第0990015147號鑑定書1份（
      見偵卷第54-60頁），雖係由桃園縣政府警察局中壢分局
      函送鑑定，惟內政部警政署刑事警察局為臺灣高等法院檢
      察署檢察長事前概括選任鑑定機關，所為鑑定結果，自有
      證據能力（最高法院96年度臺上字第2860號判決意旨參照
      ）。
  六、次按被告以外之人於審判外之言詞或書面陳述，除法律有
      規定者外，不得作為證據；又被告以外之人於審判外之陳
      述，雖不符合同法第159條之1至第159條之4之規定，但經
      當事人於審判程序同意作為證據，法院審酌該言詞陳述或
      書面陳述作成時之情況，認為適當者，亦得為證據。當事
      人、代理人或辯護人於法院調查證據時，知有第159條第1
      項不得為證據之情形，而未於言詞辯論終結前聲明異議者
      ，視為有前項之同意，刑事訴訟法第159條第1項及第159
      條之5分別定有明文。查除上述部分外，本判決下引之證
      據，被告許登星、張啟翔於本院準備程序時，均同意做為
      證據(見本院卷第121頁反面、21頁)，復至言詞辯論終結
      前亦未聲明異議，本院審酌上開證據製作時之情況，尚無
      違法不當及證明力明顯過低之瑕疵，故揆諸前開規定，均
      有證據能力。
貳、實體事項
  一、被告張啟翔經本院合法傳喚，雖無正當之理由不到庭，惟
      據其對於上開事實欄一所示之犯罪事實，迭於警詢、檢察
      官訊問、原審審理及本院準備程序時均坦承不諱，復有如
      附表所示之物扣案可資佐證。再扣案如附表所示之物經送
      內政部警政署刑事警察局以性能檢驗法、試射法、電解腐
      蝕法及比對顯微鏡比對法鑑驗之結果：(一)送鑑子彈78顆：
      其中77顆，認均係口徑9mm制式子彈，採樣37顆，可擊發
      ，認均具殺傷力；另1顆，認係口徑9mm制式子彈，底火皿
      具撞擊痕跡，經試射，可擊發，認具殺傷力；(二)送鑑手槍
      1枝（槍枝管制編號：0000000000號，含彈匣2個），認係
      口徑9mm制式半自動手槍，為德國HK廠USP型，槍號遭磨滅
      ，經以電解腐蝕法重現結果，因槍號磨滅過深，無法重現
      ，槍管內具6條右旋來復線，擊發功能正常，可供擊發同
      口徑制式子彈使用，認具殺傷力；(三)送鑑手槍1枝（槍枝
      管制編號：0000000000號，含彈匣1個），認係口徑9mm制
      式半自動手槍，為德國HK廠USP型，槍號遭磨滅，經以電
      解腐蝕法重現結果，因槍號磨滅過深，無法重現，槍管內
      具6條右旋來復線，擊發功能正常，可供擊發同口徑制式
      子彈使用，認具殺傷力；(四)送鑑手槍1枝（槍枝管制編號
      ：0000000000號，含彈匣2個），認係口徑9mm制式半自動
      手槍，為德國SIG SAUER廠P228型，槍號遭磨滅，經以電
      解腐蝕法重現結果，因槍號磨滅過深，無法重現，槍管內
      具6條右旋來復線，擊發功能正常，可供擊發同口徑制式
      子彈使用，認具殺傷力；(五)送鑑手槍1枝（槍枝管制編號
      ：0000000000號，含彈匣1個），認係口徑9mm制式半自動
      手槍，為以色列IMI廠JERICHO 941F型，槍號為000000 00
      號，槍管內具6條右旋來復線，擊發功能正常，可供擊發
      同口徑制式子彈使用，認具殺傷力等情，有該局99年2月
      22日刑鑑字第0990015147號鑑定書1份附卷可憑（見偵卷
      第54-60頁），足認被告張啟翔寄藏之上開槍枝、子彈具
      有殺傷力而均屬槍砲彈藥刀械管制條例所列管之槍彈無疑
      。是被告張啟翔前揭具任意性之自白核與事實相符，而屬
      可信。
  二、訊據被告許登星固不否認於事實欄二所示時間，遭警方逮
      捕，並在被告張啟翔交付之黑色包包內查獲如附表所示之
      槍枝及子彈等情，惟矢口否認有何寄藏槍枝之犯行，辯稱
      ：伊當天回到桃園縣中壢市○○路家中吃飯，伊想說去張
      啟翔家中泡茶，遂打電話給張啟翔，張啟翔叫伊過去，伊
      到張啟翔家中聊天一下要離去時，張啟翔把1個黑色包包
      交給伊，表示要伊保管幾天，伊覺得該包包很沉，遂問張
      啟翔裡面是什麼，張啟翔叫伊不要問，過幾天就會拿回去
      ，伊覺得很奇怪，但伊想說回家後再看看裡面是什麼，伊
      在計程車上好奇打開包包，將手伸進去摸，伊有摸到槍枝
      的形狀，故警察壓制伊時，伊才會很生氣的向警察表示那
      是槍，但伊不知道是真槍或玩具槍云云。惟查：
    (一)、被告張啟翔於上揭時、地交付予被告許登星之黑色包包
        ，確經警查獲如附表所示之手槍及子彈一情，為被告許
        登星所不否認，且有現場蒐證照片1幀（見偵卷第40頁
        ）及如附表所示之物扣案可資佐證。而扣案如附表所示
        之物經送內政部警政署鑑驗之結果，確為具有殺傷力而
        均屬槍砲彈藥刀械管制條例所列管之槍彈，亦如前述，
        此部分之事實，堪認為真正。
    (二)、被告許登星於事實欄二所載時地經警攔查時，經警詢問
        ，即主動向警員林坤成坦承：包包內有4把短槍，50幾
        發子彈等語，此有本院勘驗警員盤查許登星之錄影光碟
        之勘驗筆錄可憑(見本院卷第182頁)，又員警攔查被告
        許登星後，在取出被告許登星攜帶槍、彈之包包前，即
        已開始錄影，復為被告許登星供承在卷(見本院卷第182
        頁背面)，顯見被告許登星於員警起出槍、彈前，對於
        其所攜之物知之甚稔。而證人任崇儒於原審亦結證：伊
        接獲檢舉有人於屋內藏放槍枝，遂與同仁前往被告張啟
        翔住處埋伏，埋伏3、4天期間，均是家人進出，惟於查
        獲當日，發現1輛計程車載著許登星停在屋前，伊當時
        不知道許登星是何人，許登星手提1個包包下車進入屋
        內，約過5分鐘，許登星身上帶著2個包包走出屋外上了
        計程車，伊研判許登星亦為黑道兄弟，正在移動槍枝，
        伊遂與另3位警員一路跟蹤被告許登星，伊趁計程車行
        駛到桃園縣新生路及環北路口停等紅燈時，攔阻該計程
        車，並向計程車司機表示伊之警察身分，並亮槍警戒，
        隨後3位同事趕上，將車停放在計程車後方，打開計程
        車車門，要求許登星下車接受盤查，伊即再向許登星表
        明警察身分，伊問許登星包包裡面是什麼東西，許登星
        就以台語說：「包包裡面都是槍，既然你們都抓到了，
        我就認了，我也不會反抗」，然後許登星說伊可以看包
        裡面的物品，警員林坤成即將車內的黑色包包取出，發
        現該包包內有槍枝，遂將被告許登星逮捕等語明確（見
        原審訴字卷第78-80頁）；證人林坤成證述：當時有人
        問許登星包包內是何物，但伊不道是可人問...那時許
        登星說有槍後，伊即不可能讓他碰包包，之後就開始攝
        影，然後問他是什麼，他說是槍，而且包包拿起來很重
        ，接著就把他拿到路邊人行道檢視...拿包包時有再問
        他是什麼，他說是槍，但這是第二次問，在攝影之前他
        已經先講過等語(見本院卷第156背面、157、164背面頁
        )，證人梁俊郎證稱：伊下車後站後計程車右後車門，
        許登星下車後可以看見二個包包放在後座，伊等即直接
        問他是什麼東西，他即用台語回答「被你們抓到是你們
        的，槍」等語(見本院卷第159頁背面)，另證人即搭載
        被告許登星之計程車司機黃明傳於原審審理時證述：許
        登星係伊當日第一位以無線電叫車之客人，其上車後說
        要去平鎮的大潤發，但中途要去桃園縣中壢市○○路
        448號，抵達後許登星下車並要伊等一下，大約等了10
        至15分鐘，許登星就出來，在伊開往大潤發途中，伊停
        在路上等紅燈就被警察攔下，1名警察騎乘機車停在伊
        的車前，該人表明是警察身分後，要伊打開車門，然後
        警察從後面將車門打開，被告許登星就向警察表示：「
        這是槍，抓到算你的」，警察遂將被告許登星拉下車，
        被告許登星下車後仍然向警察表示其有槍等語（見原審
        訴字卷第75-78背面頁），是就上開證人等所證被告許
        登星於員警任崇儒攔停並表示係警察後，被告許登星即
        主動表示有槍一節，大致相符，自堪採信。再參諸被告
        許登星與被告張啟翔既為多年朋友關係，此為被告許登
        星所坦認（見原審訴字卷第27頁），是其辯稱前往被告
        張啟翔住處之目的係為泡茶、聊天，依社會常情判斷，
        所需時間應非短暫片刻，豈會搭乘計程車到達被告張啟
        翔住處前，僅向計程車司機黃明傳表示要下車，並請司
        機黃明傳在外停等，而未要司機黃明傳先行駕車離去，
        俟欲返回住處時再行叫車，其辯稱前往被告張啟翔住處
        之目的僅係為泡茶、聊天云云，已非無疑；且被告許登
        星上開向員警供承攜帶槍彈之數量之情，核與警察於被
        告許登星所攜帶包包內裝咖啡色及白色袋子，而咖啡色
        袋子內置2把手槍、白色袋子內置2把手槍及1包透明夾
        鏈袋之子彈，該包子彈經清點後為55顆相符，有上開勘
        驗筆錄(見本院卷第182頁背面)及子彈情形照片可證(見
        偵卷第37頁上方照片)。再以，被告許登星經警查獲之
        第一時間，不斷向員警表示願配合(見勘驗筆錄，本院
        卷第182頁背面)，已認定如前，而被告許登星於警詢時
        亦供述：本件搜索係經伊同意等語(見偵卷第5頁背面)
        ，復有被告許登星簽署之搜索扣押筆錄、自願受搜索同
        意書可佐(見偵卷第20-22頁)，是以被告許登星經警逮
        捕後，既己表示同意員警搜索，顯見被告許登星確係自
        願配合員警追查犯罪事證，是被告許登星於員警查獲現
        場所為供述，自堪認定為真。則被告許登星自張啟翔處
        取得查獲之槍彈時，果未經張啟翔告知寄藏何物，其供
        承自張啟翔住處外上車後至警查獲僅有5至8分鐘之時間
        (見本院卷第181頁背面)，何能精確說明同一包裝袋內
        之分裝2只袋中之槍枝數及一整包夾鏈袋內子彈之數目
        ？顯見被告許登星於遭警察逮捕前，業已知悉被告張啟
        翔交付之黑色包包內確實藏有槍枝，始會向警察坦認，
        則被告許登星所辯不知黑色包包內藏放有槍彈等情顯與
        事實有違，不足採信。又本件被告許登星係同意搜索已
        明，被告許登星再聲請已曾到庭做證之證人黃明傳、任
        崇儒為證自無必要，附此敘明
    (三)、被告許登星於原審雖另辯稱：張啟翔拿黑色包包給伊時
        ，伊只是覺得包包很沉，伊問被告張啟翔這是什麼，被
        告張啟翔要伊不要問，從外觀上根本看不出來裡面是槍
        枝，伊係因在計程車上打開包包，透過多層包裝摸到是
        槍枝，嗣即遭警察非法逮捕、壓制，故伊係生氣的向警
        察表是那是槍，但伊根本不知道那是真槍還是玩具槍云
        云。惟查，被告許登星於檢察官訊問時供稱：伊拿包包
        時只覺得有重量，但伊不知道裡面是什麼，而且被告張
        啟翔又特別交代伊不要打開來看，伊有點好奇，想說回
        家再打開來看，但尚未到家就被攔下，伊遭攔下時，不
        知包包內是什麼東西等語（見偵卷第65、66頁）；於原
        審準備程序時供稱：伊不知道包包內有何東西，伊將包
        包拿上車，發現包包很重，伊就猜測裡面是槍，故警察
        逮捕伊時，伊才說裡面都是槍等語（見原審訴字卷第27
        背面頁）；於本院準備程序則改稱：張啟翔交給伊時，
        沒有告知何物，張啟翔說不要打開看，但人都有好奇心
        ，伊有用手去摸，是槍的形狀，但是玩具槍、道具槍、
        真槍，伊無法判斷等語(見本院卷第121背面、122頁)，
        顯見被告許登星就是否知悉包包內之物品前後供述不一
        。況其嗣於本院100年4月11日審判期日辯稱：伊有告知
        警察4把槍，沒有說有幾顆子彈，伊不知道包包內有子
        彈云云(見本院卷第154頁及背面)，嗣本院於100年4月
        25日勘驗員警查獲被告許登星攜帶槍枝之搜證錄影紀錄
        ，被告許登星發現伊當時有告知警察4把槍50幾發子彈
        之事實後，被告許登星之選任辯護人隨即辯護稱：許登
        星在車上有用手用摸，才知道裏面是手槍、子彈等語，
        被告許登星隨即改稱：該包子彈伊用手一摸大概就知道
        幾顆云云(見本院卷第183頁)，惟被告許登星先前已辯
        稱不知包包內有子彈，待本院勘驗被告許登星遭逮捕現
        場錄影情形後，被告許登星始另生辯詞，顯見被告許登
        星有依訴訟程序之進行隨時依證據情況為不同辯解，是
        被告許登星事後隨訴訟之進行於隨證據提出之法庭而為
        不同之答辯，顯非實情。參諸被告許登星上開供述，被
        告許登星於被告張啟翔交付裝有如附表所示槍彈黑色包
        包時，其不論從收受時之重量感或被告張啟翔於交付時
        所為之種種囑咐，已經足以判斷被告張啟翔所交付之上
        開黑色包包內裝有槍枝，蓋若僅係書冊、衣服、電話等
        通常之物，被告張啟翔又何需以如此隱匿藏於黑色包包
        內，再盯囑被告許登星不得打開包包，此亦與常情不符
        ；且以被告許登星與張啟翔之多年朋友關係，衡情被告
        許登星如認該包包內之物係合法之物，亦不會在被告張
        啟翔交付該包包並要被告許登星勿詢問該包包內之物品
        時，就此已啟其疑竇之事未再加以詢問，即將該黑色包
        包攜出被告張啟翔住處，然如前所述，被告許登星一見
        員警盤查，隨即明確表示包包內藏有槍枝，警察始為逮
        捕並開始錄影、詢問，被告許登星再說明槍枝數，就整
        包子彈之情形下，被告許登星尤能精確說明數量，從而
        ，被告許登星於收受被告張啟翔交付之黑色包包時，應
        已知悉其內為槍枝及子彈，仍應允被告張啟翔將該包包
        攜出被告張啟翔住處，另尋藏放他處，始為事實。被告
        張啟翔雖證述並以書述供述：伊有前科，管區約2、3
        天就來找伊1次，伊怕被找到，也怕交給警察會被關，
        所以才約被告許登星來伊住處找伊，伊將槍枝、子彈放
        在包包內，並跟許登星說2、3天後會拿回來，被告許登
        星不知道內容物云云，然此與被告許登星知悉張啟翔交
        付物之情顯有齟齬，是被告張啟翔所證顯係迴護被告許
        登星之詞，要非可採，被告許登星之選任辯護人聲請再
        次詰問被告張啟翔，因張啟翔經本院傳、拘均未到庭，
        自無從進行詰問程序。又本件事實既已明確，被告許登
        星之選任辯護人聲請對被告許登星進行測謊鑑定，自無
        必要，附此敘明。
    (四)、被告許登星於事實欄二所載之時地向警員任崇儒等人告
        知寄藏之手槍、子彈前，任崇儒等人並未取得對於被告
        許登星之搜索票，業據證人任崇儒證述如上。又本件查
        獲槍彈之員警，自被告許登星攜帶包包之外觀，並無法
        看出包包內裝何物，只是懷疑有槍之情，復為證人林坤
        成、梁俊郎、陳文旺證述明確(見本院卷第155背面、
        160 、162頁)，而被告許登星所簽署之自願受搜索同意
        書所載同意受搜索部分，亦係被告許登星告知員警其攜
        帶之槍、彈後，由員警自被告許登星所攜之包包內查獲
        後，回至警察局，始提出自願受搜索同意書交由被告許
        登星簽署。然本件被告許登星供出手槍、子彈前，證人
        林坤成等人並無法確定被告許登星攜帶槍、彈。而被告
        許登星於證人張啟翔攔停後，於警察未發覺其持有手槍
        、子彈前，主動告知上開手槍、子彈後，因其持有槍、
        彈行為，始經警逮捕已可認定。按以刑法第62條規定：
        「對於未發覺之罪自首而受裁判者，得減輕其刑。但有
        特別規定者，依其規定。」此所謂「發覺」，固非以有
        偵查犯罪權之機關或人員確知其人犯罪無誤為必要，而
        對於其發生嫌疑時，即得謂為已發覺；但此項對犯人之
        嫌疑，仍須有確切之根據得為合理之可疑者，始足當之
        ，若單純主觀上之懷疑，要不得謂已發生嫌疑(最高法
        院85年度台上字第4908號判決要旨參照)。本件任崇儒
        原所監控之對象並非被告許登星，此為證人任崇儒證述
        在卷(見原審卷第78頁背面)，被告許登星係臨時出現任
        崇儒等所監控張啟翔之住所，其雖憑藉可能有槍枝移動
        而對被告許登星進行攔查，然其並無確切之根據，僅係
        憑其推斷(見原審卷第81頁)，是此自難認任崇儒等人已
        發覺被告許登星有犯行。從而，被告許登星於任崇儒等
        人發覺其持有槍、彈前，即主動告知員警持有如事欄所
        載之槍彈，再由警員自被告許登星所攜帶之包包起出，
        堪認係於犯罪被有偵查權機關發覺前出示犯罪證據，自
        符合自首要件，亦應說明。
    (五)、綜上，被告許登星上揭所辯，均係事後圖卸刑責之詞，
        不足採信。被告許登星如事實欄二之犯行，洵堪認定，
        應予依法論處。
、論罪科刑部分：
  一、按寄藏手槍罪為繼續犯，於其終止寄藏之前，犯罪行為仍
      在繼續實施之中，其間法律縱有變更，但其行為既繼續實
      施至新法施行以後，自無行為後法律變更之可言（最高法
      院89年度臺非字第186號判決意旨參照）。查被告張啟翔
      自88年間某日起受真實年籍不詳之黑道大哥「池旺洲」（
      張啟翔稱「池旺洲」已於88間死亡）所託，寄藏如附表所
      示之槍彈，至警方於99年1月24日下午3時許查獲被告許登
      星持有如附表所示之槍彈止，被告張啟翔於非法寄藏制式
      手槍、子彈之行為繼續中，查槍砲彈藥刀械管制條例雖先
      後於94年1月26日、93年6月2日、94年1月26日、97年11月
      26日、98年5月27日數度修正公布；另刑法亦於94年1月7
      日修正公布，並於95年7 月1日施行，惟依上開說明，被
      告張啟翔寄藏制式手槍、子彈之行為，乃行為之繼續，非
      狀態之繼續，故不生行為後法律變更應為新舊法比較之問
      題，自應適用其行為終了時之現行槍砲彈藥刀械管制條例
      、刑法之規定，先予敘明。
  二、核被告張啟翔、許登星所為，均係犯槍砲彈藥刀械管制條
      例第7條第4項之未經許可寄藏手槍罪、同條例第12條第4
      項之未經許可寄藏子彈罪。然按槍砲彈藥刀械管制條例將
      持有與寄藏為分別之處罰規定，而寄藏與持有，均係將物
      置於自己實力支配之人，僅寄藏必先有他人之持有行為，
      而後始為之受寄代藏而已，故寄藏之受人委託代為保管，
      其保管之本身，亦屬持有，然此之持有係受寄之當然結果
      ，法律上自宜僅就寄藏行為為包括之評價，不應另就持有
      予以論罪（最高法院74年臺上字第3400號判例參照），故
      被告張啟翔受年籍不詳之友人「池旺洲」委託，而被告許
      登星復受被告張啟翔之委託，代為保管如附表所示之槍彈
      之行為，均係犯槍砲彈藥刀械管制條例第7條第4項之未經
      許可寄藏手槍罪、同條例第12條第4項之未經許可寄藏子
      彈罪，渠等持有扣案如附表所示槍枝及子彈之行為，係寄
      藏之當然結果，不另論罪。公訴意旨指被告張啟翔、許登
      星均係涉犯同條例第7條第4項之未經許可持有手槍罪嫌及
      同條例第12條第4項之未經許可持有子彈罪嫌，容有誤會
      ，惟「持有」槍彈與「寄藏」槍彈之行為具有高低度之吸
      收關係，應為起訴效力所及，法院自應併與審理；且該二
      罪屬同一條項，自毋庸引用刑事訴訟法第300條規定變更
      起訴法條（最高法院97年度臺上字第777號判決意旨參照
      ）。又槍砲、彈藥主要組成零件種類，由中央主管機關公
      告之，同條例第4條第2項、第3項分別定有明文。而依內
      政部警政署86年11月24日（86）臺內警字第8670683號公
      告，彈匣係衝鋒槍、制式手槍、改造手槍之主要組成零件
      之一。則「彈匣」既為衝鋒槍、制式手槍、改造手槍之主
      要組成零件，且有自動填彈以利手槍擊發子彈之效用，即
      屬該衝鋒槍、制式手槍、改造手槍之從物。若行為人同時
      寄藏衝鋒槍、制式手槍、改造手槍及適於該衝鋒槍、制式
      手槍、改造手槍使用之彈匣（包括1個或數個彈匣）者，
      因該彈匣係屬附隨於該衝鋒槍、制式手槍、改造手槍之從
      物，而為該衝鋒槍、制式手槍、改造手槍整體之一部分，
      則其寄藏之範圍自應及該衝鋒槍、制式手槍、改造手槍及
      該等彈匣在內。亦即其寄藏彈匣之行為，已包攝在其寄藏
      衝鋒槍、制式手槍、改造手槍之範疇內，而為其未經許可
      寄藏衝鋒槍、制式手槍、改造手槍行為之一部，在刑法之
      評價上，自應就其同時未經許可寄藏衝鋒槍、制式手槍、
      改造手槍及彈匣之整體行為合一論斷，而不能將其未經許
      可寄藏衝鋒槍、制式手槍、改造手槍及彈匣之行為予以割
      裂論罪，故被告張啟翔、許登星所為應僅成立槍砲彈藥刀
      械管制條例第7條第4項未經許可，寄藏制式手槍罪，而無
      庸另論以同條例第13條第4項之未經許可，寄藏手槍之主
      要組成零件罪（參見最高法院96年度臺上字第4658號判決
      ）。再按非法持有、寄藏、出借槍砲彈藥刀械等違禁物，
      所侵害者為社會法益，如所持有、寄藏或出借客體之種類
      相同（如同為手槍，或同為子彈者），縱令同種類之客體
      有數個（如數枝手槍、數顆子彈），仍為單純一罪，不發
      生想像競合犯之問題；若同時持有、寄藏或出借二不相同
      種類之客體（如同時持有手槍及子彈），則為一行為觸犯
      數罪名之想像競合犯（最高法院82年度臺上字第5303號判
      決要旨可資參照）。從而，被告張啟翔、許登星各寄藏如
      附表所示之制式手槍4枝、制式子彈78顆，均各僅侵害一
      法益，屬單純一罪，不發生想像競合犯之問題。另被告張
      啟翔、許登星各以一寄藏行為，同時觸犯寄藏手槍、具有
      殺傷力之子彈二罪，應依刑法第55條想像競合規定，各從
      一重之寄藏手槍罪處斷。另按槍砲彈藥刀械管制條例未經
      許可無故寄藏槍、彈罪，其寄藏之繼續，為行為之繼續，
      而非狀態之繼續，亦即一經非法寄藏槍、彈，該罪雖告成
      立，但其完結，須繼續至持有行為終了時為止。而犯該條
      項之罪，有無累犯之適用，自亦應以其持有行為終了時，
      是否在前案受有期徒刑執行完畢後5年以內以決之（最高
      法院81年度臺非字第181號判決意旨、98年度臺上字第235
      2號判決可資參照）。經查，被告張啟翔前於83年間因恐
      嚇及無故寄藏彈藥案件，經本院以84年度上易字第6163號
      判決分別判處有期徒刑3月、5月，定應執行有期徒刑6月
      ，如易科罰金以銀元300元折算1日確定，而於85年4月2日
      易科罰金執行完畢等情，有本院前案紀錄表1份附卷可稽
      ，是被告張啟翔雖於88年間某日開始寄藏具殺傷力如附表
      所示之槍彈，惟其行為終了時即被告許登星遭警逮捕查獲
      扣案槍彈之99年1月24日，既非於被告張啟翔前受有期徒
      刑執行完畢後5年以內，揆諸前揭說明，自不構成累犯。
      又被告許登星本件符合自首，已如前述，自應依刑法第62
      條規定減輕其刑。至於被告張啟翔辯稱其有自白，應減輕
      其刑云云。惟按槍砲彈藥刀械管制條例第18條第4項減輕
      其刑之規定，其立法本旨在鼓勵犯上開條例之罪者自白，
      如依其自白進而查獲該槍彈、刀械之來源供給者及所持有
      之槍彈、刀械去向，或因而防止重大危害治安事件之發生
      時，既能及早破獲相關之犯罪集團，並免該槍彈、刀械續
      遭持為犯罪所用，足以消彌犯罪於未然，自有減輕或免除
      其刑，以啟自新之必要，故犯該條例之罪者，雖於偵查或
      審判中自白，若並未因而查獲該槍砲、彈藥、刀械之來源
      及去向，即與上開規定應減輕或免除其刑之要件不合( 最
      高法院95年度台上字第6934號判決意旨參照)，查被告張
      啟翔雖自白寄藏本件查獲之槍、彈，然其係供以一已死亡
      之人為槍彈之來源，使本件無法繼續追查，自無上開減輕
      其刑之規定之適用，附此敘明。
  三、原審以被告張啟翔寄藏槍、彈罪證明確，適用槍砲彈藥刀
      械管制條例第7條第4項、第12條第4項，刑法第11條前段
      、第55條之規定，並審酌其犯罪之動機、目的，所寄藏之
      制式手槍及子彈數量甚多，且殺傷力非輕，足以影響社會
      公安，及被告張啟翔犯後坦然承認一切犯行，犯後態度尚
      稱良善等一切情狀，量處有期徒刑6年8月，並科罰金新台
      幣15萬元，認事用法，並無違誤，量刑亦稱妥適，被告張
      啟翔上訴指摘原判決不當為無理由，應予駁回。又原審認
      被告許登星寄藏槍、彈事證明確予以論罪科刑，固非無見
      。惟被告許登星符合自首要件，原審以警察追查槍枝之推
      斷，認被告許登星供出槍、彈不符自首要件，容有誤會。
      被告許登星上訴否認犯罪及檢察官上訴指原審就被告許登
      星部分量刑不當，固不可取，然原判決就被告許登星部分
      既有上開違誤，自應予撤銷，由本院自為判決。爰審酌被
      告許登星雖其有自首減輕其刑之適用，然考其犯罪之動機
      、目的，所寄藏之制式手槍及子彈數量甚多，且殺傷力非
      輕，足以影響社會公安，被告許登星犯後否認犯行，難認
      有悔意等一切情狀，量處如主文所示之刑，並就罰金刑部
      分諭知易服勞役之折算標準，以資懲儆。
  四、至扣案如附表編號(一)至(五)號所示之改造手槍4枝（各含如
      附表所示之彈匣）、制式子彈40顆，均屬違禁物，應依刑
      法第38條第1項第1款之規定於被告張啟翔及許登星所犯罪
      名項下併予宣告沒收。至扣案如附表編號(六)、(七)號所示之
      制式子彈共38顆，原雖亦可擊發具殺傷力而屬違禁物，然
      業於鑑定時試射而喪失子彈之作用與性質，已非違禁物，
      爰不宣告沒收。
肆、被告張啟翔經本院合法傳喚，無正當之理由不到庭，爰不待
    其陳述，逕行判決。
據上論斷，應依刑事訴訟法第369條第1項前段、第368條、第364
條、第371條、第299條第1項前段，槍砲彈藥刀械管制條例第7條
第4項、第12條第4項，刑法第11條前段、第55條、第42條第3項
前段、第38條第1項第1款、第62條，判決如主文。
本案經檢察官林炳雄到庭執行職務。
中    華    民    國   100    年    6     月    13    日
            刑事第二十二庭審判長法  官  郭雅美
                                法  官  李麗珠
                                法  官  洪于智
以上正本證明與原本無異。
如不服本判決，應於收受送達後10日內向本院提出上訴書狀，其
未敘述上訴之理由者並得於提起上訴後10日內向本院補提理由書
（均須按他造當事人之人數附繕本）「切勿逕送上級法院」。
                                    書記官  強梅芳
中    華    民    國   100    年    6     月    14    日
附錄：本案論罪科刑法條全文
槍砲彈藥刀械管制條例第7條
未經許可，製造、販賣或運輸火砲、肩射武器、機關槍、衝鋒槍
、卡柄槍、自動步槍、普通步槍、馬槍、手槍或各類砲彈、炸彈
、爆裂物者，處死刑、無期徒刑或 7 年以上有期徒刑；處徒刑
者，併科新臺幣 3 千萬元以下罰金。
未經許可，轉讓、出租或出借前項所列槍砲、彈藥者，處無期徒
刑或 5 年以上有期徒刑，併科新臺幣 1 千萬元以下罰金。
意圖供自己或他人犯罪之用，而犯前二項之罪者，處死刑或無期
徒刑；處徒刑者，併科新臺幣 5 千萬元以下罰金。
未經許可，持有、寄藏或意圖販賣而陳列第 1 項所列槍砲、彈
藥者，處 5 年以上有期徒刑，併科新臺幣 1 千萬元以下罰金。
意圖供自己或他人犯罪之用，以強盜、搶奪、竊盜或其他非法方
法，持有依法執行公務之人所持有之第 1 項所列槍砲、彈藥者
，得加重其刑至二分之一。
第1項至第3項之未遂犯罰之。
槍砲彈藥刀械管制條例第12條
未經許可，製造、販賣或運輸子彈者，處 1 年以上 7 年以下有
期徒刑，併科新台幣 500 萬元以下罰金。
未經許可，轉讓、出租或出借子彈者，處 6 月以上 5 年以下有
期徒刑，併科新台幣 300 萬元以下罰金。
意圖供自己或他人犯罪之用，而犯前二項之罪者，處 3 年以上
10 年以下有期徒刑，併科新台幣 700 萬元以下罰金。
未經許可，持有、寄藏或意圖販賣而陳列子彈者，處 5 年以下
有期徒刑，併科新台幣 300 萬元以下罰金。
第 1 項至第 3 項之未遂犯罰之。
附表：
┌──┬────────────────────┬──────┬──────┐
│編號│  扣    案     物     品                │數量        │    備註    │
├──┼────────────────────┼──────┼──────┤
│(一)│手槍1枝（槍枝管制編號：0000 000000 號， │1 枝（含彈匣│具殺傷力    │
│    │含彈匣2個），認係口徑9mm制式半自動手槍，│2個）       │            │
│    │為德國HK廠USP型，槍號遭磨滅，經以電解腐 │            │            │
│    │蝕法重現結果，因槍號磨滅過深，無法重現，│            │            │
│    │槍管內具6條右旋來復線，擊發功能正常，可 │            │            │
│    │供擊發同口徑制式子彈使用，認具殺傷力。  │            │            │
├──┼────────────────────┼──────┼──────┤
│(二)│手槍1枝（槍枝管制編號：0000 000000 號， │1 枝（含彈匣│具殺傷力    │
│    │含彈匣1個），認係口徑9mm制式半自動手槍，│1個）       │            │
│    │為德國HK廠USP型，槍號遭磨滅，經以電解腐 │            │            │
│    │蝕法重現結果，因槍號磨滅過深，無法重現，│            │            │
│    │槍管內具6條右旋來復線，擊發功能正常，可 │            │            │
│    │供擊發同口徑制式子彈使用，認具殺傷力。  │            │            │
├──┼────────────────────┼──────┼──────┤
│(三)│手槍1枝（槍枝管制編號：0000 000000 號， │1 枝（含彈匣│            │
│    │含彈匣2個），認係口徑9mm制式半自動手槍，│2個）       │            │
│    │為德國SIG SAUER廠P228型，槍號遭磨滅，經 │            │            │
│    │以電解腐蝕法重現結果，因槍號磨滅過深，無│            │            │
│    │法重現，槍管內具6條右旋來復線，擊發功能 │            │            │
│    │正常，可供擊發同口徑制式子彈使用，認具殺│            │            │
│    │傷力；                                  │            │            │
├──┼────────────────────┼──────┼──────┤
│(四)│手槍1枝（槍枝管制編號：0000 000000 ，含 │1 枝（含彈匣│            │
│    │彈匣1個），認係口徑9mm制式半自動手槍，為│1個）       │            │
│    │以色列IMI廠JERICHO 941F 型，槍號為      │            │            │
│    │00000000，槍管內具6條右旋來復線，擊發功 │            │            │
│    │能正常，可供擊發同口徑制式子彈使用，認具│            │            │
│    │殺傷力。                                │            │            │
├──┼────────────────────┼──────┼──────┤
│(五)│口徑9mm制式子彈                         │40顆        │均具殺傷力  │
├──┼────────────────────┼──────┼──────┤
│(六)│口徑9mm制式子彈(因已試射而喪失子彈作用與│37顆        │均具殺傷力  │
│    │性質)                                   │            │            │
├──┼────────────────────┼──────┼──────┤
│(七)│口徑9mm制式子彈，底火皿具撞擊痕跡(因已試│1個         │具殺傷力    │
│    │射而喪失子彈作用與性質)                 │            │            │
└──┴────────────────────┴──────┴──────┘